【裁判字號】    97,簡上,1117
【裁判日期】    971231
【裁判案由】    竊盜
【裁判全文】
臺灣板橋地方法院刑事判決            97年度簡上字第1117號
上  訴  人
即  被  告  甲○○
上列上訴人因竊盜案件，不服本院於中華民國九十七年七月三十
一日九十七年度簡字第五六四七號第一審刑事簡易判決（起訴書
案號：九十七年度偵字第五五九號），提起上訴，本院管轄之第
二審合議庭判決如下：
    主  文
上訴駁回。
    事  實
一、甲○○與丁○○原係男女朋友，於民國九十五年三月二十六
    日凌晨某時許，在臺北縣永和市錢櫃KTV 樓下處（聲請簡易
    判決處刑書誤為在臺北縣永和市「漫畫王」店內），因接獲
    丁○○之友人乙○○以電話聯繫其前來接送酒醉之丁○○，
    嗣其到場後，竟意圖為自己不法之所有，趁丁○○因酒醉不
    清醒之際，徒手竊取丁○○所有皮包內中夾放於筆記本內之
    現金新臺幣（下同）二萬元得逞。嗣經丁○○發現，要求甲○○簽署面額一萬元之本票十紙以為賠償，惟嗣後甲○○仍
    拒絕履行。
二、案經丁○○訴由臺灣板橋地方法院檢察署檢察官偵查後聲請
    簡易判決處刑。
    理  由
一、訊據上訴人即被告甲○○固坦認於上揭時地有接獲證人乙○○之電話聯繫而前往接送告訴人丁○○，以及有簽署面額一
    萬元之本票十紙予告訴人丁○○之事實，惟矢口否認有何竊
    盜之犯行，辯稱：九十五年三月二十六日凌晨一、二點時，
    乙○○打電話給我說丁○○喝醉了，叫我去接她，當時我已
    經和丁○○分手了，我們在樓下時，有乙○○和她男朋友，
    然後我就接丁○○去「漫畫王」，然後乙○○就和她男朋友
    回家了，並沒有像乙○○在偵查中所說在「漫畫王」看到我
    把丁○○的錢和小冊子放入我的口袋。我確實沒有偷，而且
    乙○○當時並沒有在「漫畫王」。在刑事附帶民事起訴狀中
    ，丁○○說我是到了那邊之後就直接搶她的錢，前後所述不
    一云云。
二、經查：
  (一)上揭犯罪事實，業據告訴人即證人丁○○於本院審理中結證
    述：當天我在永和錢櫃KTV 被客人灌酒喝醉，但是我仍有意
    識在，我有看到被告出現，把我包包拿過去。原來記事本裡
    面有一萬六千元，我把錢放在記事本的夾層裡面，另一個小
    姐乙○○的男朋友來騎車接她，所以她看我的手機，以為被
    告是我男朋友，打電話叫被告來接我。當時我再連同我身上
    的四千元放到記事本裡面，總共是二萬元。同行的小姐後來
    有告訴我看到被告看到我放錢的動作，被告有睜大眼睛在偷
    笑，我是要把筆記本放進去，被告就把我的包包和筆記本拿
    過去，被告把我的筆記本放入他的口袋，但同行的小姐和她
    男朋友也不以為意就走了，後來被告把我載到永和市○○街
    和永貞路交叉口的二樓的一家「漫畫王」店，把我丟在該「
    漫畫王」店內，他還騙我說我的記事本是丟在「漫畫王」店
    廁所裡面，他還假裝回去拿，交給我這樣，後來我回去「漫
    畫王」店裡詢問店員，我才知道被告在騙我等語明確（參見
    本院卷第五九—六一頁），雖證人乙○○經本院合法傳喚、
    拘提均未到庭，惟據其於偵查中證述：我與謝（指告訴人丁○○）在錢櫃上班，謝的皮包內有一萬六千元的現金，加上
    當天賺得四千元起夾在她的記事本內，當天我們都喝醉了，
    我打電話叫吳（指被告）來接謝，我有看到被告打開謝的皮
    包然後將錢跟小冊子放在他的口袋。也把謝接回家等語以觀
    （參見九十七年度偵字第五五九號偵卷第三一頁），其所述
    內容核與證人即告訴人丁○○於本院審理中所為之證述大致
    相符，衡以證人丁○○雖與被告交惡而互有民、刑事案件糾
    紛在案，然其無需為區區二萬元而甘冒偽證罪責，無端設詞
    誣陷被告之理，是其此部分所述，仍可採信！至被告所辯：
    伊並沒有像乙○○在偵查中所說在「漫畫王」看到伊把丁○○的錢和小冊子放入伊的口袋。而且乙○○當時並沒有在「
    漫畫王」云云。惟對照證人乙○○於偵查中僅於九十七年四
    月十七日出庭為上揭證述，且在該次庭訊中之證述內容已如
    上述，從未有何提及其係在「漫畫王」看到被告竊取告訴人
    丁○○財物之情，顯見被告此部分所辯對於證人乙○○於偵
    查中所述內容，應有誤解，本不足採。至聲請簡易判決處刑
    書所載犯罪事實有關本件犯罪地點係引用告訴人丁○○於偵
    查中之指訴：後來吳男來接我，載我去「漫畫王」，吳男趁
    我意識不清把我皮包偷走，裡面的錢都被偷走了；他從九十
    五年三月二十六日在「漫畫王」（永和）趁我喝醉酒把我皮
    包內的錢都走約二萬元一節而為認定（參見九十六年度他字
    第五０九四號偵卷第三、十六頁），是告訴人丁○○所述其
    財物遭竊地點於偵查及本院審理中雖有出入，惟就此對照證
    人乙○○於偵查中所為上揭證述以觀，證人乙○○既係當時
    在臺北縣永和市錢櫃KTV 樓下處親眼目睹被告前來接送告訴
    人丁○○並且看到被告打開告訴人丁○○之皮包，然後將錢
    及小冊子放進被告之口袋一情，則告訴人丁○○之財物遭竊
    地點當以在臺北縣永和市錢櫃KTV 樓下處為可採，且可認告
    訴人丁○○係因案發當時酒醉意識不清以致於偵查中就失竊
    財物地點未能記憶清楚並完整陳述所致，然就告訴人丁○○
    於本院審理中所述及證人乙○○於偵查中所述相互對照以查
    ，仍可認定被告當有於九十五年三月二十六日凌晨某時許，
    在臺北縣永和市錢櫃KTV 樓下處，趁告訴人丁○○因酒醉不
    清醒之際而徒手竊取告訴人丁○○所有皮包內中夾放於筆記
    本內之現金二萬元一情。
  (二)另被告嗣後簽署面額一萬元之本票十紙予告訴人丁○○以為
    賠償之際，並無遭任何人施以強暴、脅迫或相類方法，而係
    基於其自由意識下而為之一情，亦據證人丙○○、告訴人即
    證人丁○○分別於本院審理中具結證述一致（參見本院卷第
    五四—五六、六十—六一頁）。準此，當足以佐證被告有為
    上揭竊取告訴人丁○○財物情事，而為求息事寧人，方才以
    簽署面額一萬元之本票十紙予告訴人丁○○以資解決。至被
    告雖又辯稱告訴人丁○○有於九十五年四月二十日夥同他人
    對其為妨害自由之犯罪行為，此部分固屬非虛，且已經本院
    以九十五年度訴字第三九七五號判決對告訴人丁○○判處有
    期徒刑六月，減為有期徒刑三月並確定在案，此有該案刑事
    判決書一份在卷可參。惟觀之該案判決內容，乃係告訴人丁○○與被告其他債務糾葛及私人感情因素所致，尚難認與本
    件竊盜案件有何關聯，自無從據以作為有利被告之認定。又
    被告所辯：在刑事附帶民事起訴狀中，丁○○說我是到了那
    邊之後就直接搶她的錢，前後所述不一云云，惟經本院觀以
    告訴人丁○○所提之刑事附帶民事起訴狀一份以查，其內容
    仍係以被告有竊取其財物為主要論述事實，根本未曾提及被
    告有搶其金錢情事，是被告此部分所辯，亦屬不實而無可採
    。
  (三)綜上所述，足認被告前開所辯，要屬事後空言避就推諉卸責
    之詞，殊無可採。從而，本件事證已臻明確，被告犯行洵堪
    認定，應予依法論科。
三、核被告所為，係犯刑法第三百二十條第一項之普通竊盜罪。
四、原審以被告罪證明確，因而適用刑事訴訟法第二百七十三條
    之一第一項、第二百九十九條第一項前段，刑法第二條第一
    項前段、第三百二十條第一項、修正前第四十一條第一項前
    段，罰金罰鍰提高標準條例第一條前段、（已廢止）第二條
    ，中華民國九十六年罪犯減刑條例第二條第一項第三款、第
    七條之規定，並審酌被告前有詐欺前科，素行不佳、暨其犯
    罪之動機、目的、手段、智識程度、生活狀況及所竊取金錢
    之金額，及其犯後仍否認犯行之態度等一切情狀，逕以簡易
    判決判處被告有期徒刑四月（原判決主文贅載「有」一字，
    應予更正），如易科罰金，以銀元三百元即新臺幣九百元折
    算一日。減為有期徒刑二月，如易科罰金，以銀元三百元即
    新臺幣九百元折算一日。經核其認事用法均無違誤，量刑亦
    稱妥適，被告上訴意旨空言否認竊取告訴人丁○○之財物云
    云，指摘原判決不當，為無理由，應予駁回。
五、被告經合法傳喚無正當理由不到庭，爰不待其陳述逕行判決
    。
據上論斷，應依刑事訴訟法第四百五十五條之一第一項、第三項
、第三百六十八條、第三百七十一條，判決如主文。
本案經檢察官蘇振文到庭執行職務。
中    華    民    國    97    年    12    月    31    日
                  刑事第六庭  審判長法  官  胡堅勤
                                    法  官  盧軍傑
                                    法  官  林家賢
不得上訴。
                                  書記官    林政良
中    華    民    國    97    年    12    月    31    日
附錄本判決論罪科刑法條：
刑法第三百二十條第一項：
意圖為自己或第三人不法之所有，而竊取他人之動產者，為竊盜
罪，處五年以下有期徒刑、拘役或五百元以下罰金。


司法院資訊處製作；財團法人民間司法改革基金會備份。
